# 请教版主，关于投资性房地产准则的几个疑问

提问人：zoeandlj 时间：2012-11-17 23:35:31
1 、投资性房地产1-1准则讲解 2010 ：“成本模式转为公允价值模式的,应当作为会计政策变更处理,并按计量模式变更时公允价值与账面价值的差额调整期初留存收益。”，若 2012 年 3 月份首次将仓库出租作为投资性房地产，并采用成本模式计量，但是到了 11 月份公允价值能够持续可靠取得了，准备采用公允价值模式计量，这样的话，是不是就不用按照准则要求调留存收益，而是计入当期损益啊？ 类似情况，若 2010 年 1 个仓库出租， 2012 年 3 月又增加 2 个仓库出租，都是成本模式，到 11 月采用公允模式时，是否要进行分别处理？ 1-2若上述问题是计入当期损益的话，是否可以这样操作：将一个自用仓库，转为成本模式下的投资性房地产，然后再过一段时间再转为公允价值模式，这样的话，就可以将公允价值大于账面价值的部分计入当期损益，而不用计入资本公积了 1-3是否可以将公允模式先转为自用，再从自用转为成本模式，达到由公允到成本模式的转换呢？ 1-4准则讲解 2010 版，对于投资性房地产的范围，将”正在建造或开发过程中将来用于出租的建筑物“，若“如董事会或类似机构作出书面决议，明确表明将其用于经营租出且持有意图短期内不再发生变化的，即使尚未签定 租赁协议，也应视为投资性房地产”，但是 2012 年版的CPA教材有“例如，甲企业在当地房地产交易中心通过竞拍取得一块土地的使用权。甲企业按照合同规定对这块土地进行了开发，并在这块土地上建造了一栋商场，拟用于整体出租，但尚未开发完工。本例中，该尚未开发完工的商场不属于“空置建筑物”，不属于投资性房地产。”到底在建建筑物是不是投资性房地产？

回答人：chenyiwei
回复 zoeandlj 的帖子
1 、自用房地产转为投资性房地产时，截至转换日的累计公允价值变动额应在扣除递延所得税负债之后计入资本公积。所以在你说的案例中，“若 2012 年 3 月份首次将仓库出租作为投资性房地产，并采用成本模式计量，但是到了 11 月份公允价值能够持续可靠取得了，准备采用公允价值模式计量”，这种情况下， 2012 年 3 月的公允价值和当时帐面价值之间的差额应计入资本公积， 2012 年 3 月之后的公允价值变动才计入损益。
若 2010 年 1 个仓库出租， 2012 年 3 月又增加 2 个仓库出租，都是成本模式，到 11 月采用公允模式时，前一仓库的 2010 年之前的累计公允价值变动，和后一仓库 2012 年 3 月之前的累计公允价值变动，都应调整资本公积。
1 － 2 、如前所述，你说的这种做法不可行。
1 － 3 、“自用转为成本模式”也是转为投资性房地产，也受到投资性房地产的会计政策整体上应采用公允价值模式的限制。并且频繁变更持有意图会引起监管部门的特别注意。
1 － 4 、在建建筑物有明确意图将在建成后用于出租的，属于在建的投资性房地产，不属于空置建筑物。

提问人：zoeandlj 时间：2012-11-18 13:37:40
回复 chenyiwei 的帖子
多谢版主！ 对于1-1/2，还是应按照准则要求，采用会计政策变更，视同最开始的时候就采用公允模式，当时的差额计入资本公积，后面的变动才能计入损益，涉及以前年度的调整留存收益。是这样吧？ 对于1-4，在建的投资性房地产，是作为在建工程项目呢，还是作为投资性房地产？如果建好后，间隔一段时间（较短）才出租，那这段时间里也是作为投资性房地产？

回答人：chenyiwei
1 、是。 2 、要考虑在建设期间是否就已经有了明确的将用于出租的意图。若建设期间的意图是自用，自用了一段时间（即使很短）
后才转为出租，则仍按固定资产转为投资性房地产处理。